臺灣南投地方法院刑事判決
111年度審原交易字第16號
公  訴  人  臺灣南投地方檢察署檢察官 
被      告  金國寶


指定辯護人  本院公設辯護人許定國  
上列被告因過失傷害案件，經檢察官提起公訴（111年度偵字第1
177號），本院判決如下：
    主  文
本件公訴不受理。
    理  由
一、公訴意旨如起訴書所載（如附件）。
二、按告訴乃論之罪，告訴人於第一審辯論終結前得撤回其告訴
    ，又告訴經撤回者，應諭知不受理之判決，刑事訴訟法第23
    8條第1項、第303條第3款分別定有明文。
三、查本件告訴人林春青告訴被告金國寶過失傷害案件，起訴書
    認係觸犯刑法第284條前段之過失傷害罪，依同法第287條第
    1項之規定，須告訴乃論。茲據告訴人林春青於民國111年11
    月8日具狀撤回本案告訴(見本院卷第93頁)，依前開說明，
    本件爰不經言詞辯論，逕為諭知不受理之判決。
據上論斷，應依刑事訴訟法第303條第3款、第307條判決如主文
。
中　　華　　民　　國　　111 　年　　11　　月　　16　　日
                  刑事第五庭  審判長法  官    張國隆 
　　　　　　　　                    法  官    羅子俞 
                  　　　　　　　    法　官    施俊榮
以上正本與原本無異。
如不服本判決應於收受送達後20日內向本院提出上訴書狀，並應
敘述具體理由；其未敘述上訴理由者，應於上訴期間屆滿後20日
內向本院補提理由書（均須按他造當事人之人數附繕本）「切勿
逕送上級法院」。
告訴人或被害人如對於本判決不服者，應具備理由請求檢察官上
訴，其上訴期間之計算係以檢察官收受判決正本之日期為準。
                                    書記官  黃馨儀
中　　華　　民　　國　　111 　年　　11　　月　　16　　日
附件：
臺灣南投地方檢察署檢察官起訴書
                                     111年度偵字第1177號
　　被　　　告　金國寶　男　67歲（民國00年00月00日生）
　　　　　　　　　　　　住南投縣○○鄉○○村○○巷00號
　　　　　　　　　　　　國民身分證統一編號：Z000000000號
上列被告因過失傷害案件，業經偵查終結，認應提起公訴，茲將
犯罪事實及證據並所犯法條分敘如下：
　　　　犯罪事實
一、金國寶於民國110年10月22日下午4時許，駕駛車牌號碼00-00
    00號自用小客車沿南投縣魚池鄉中山路往向山方向直行，行
    經中山路與中興路交岔路口之中山路166號前，本應注意行
    經無號誌交岔路口應減速慢行，作隨時停車準備，並充分注
    意車前狀況，而依當時天候晴、日間自然光線、柏油路面、
    乾燥、無缺陷亦無障礙物，且視距良好等情，客觀上並無不
    能注意之情事，竟疏未注意及此貿然前行，適林春青騎乘車
    牌號碼000-0000號普通重型機車，於上開交岔路口自中興路
    左轉入中山路，金國寶不慎自後方追撞林春青，致林春青人
    車倒地，受有右胸壁挫傷、右側膝部擦傷、左側膝部擦傷、
    左側髖部挫傷、左側小腿挫傷等傷害。
二、案經林春青訴由南投縣政府警察局集集分局報告偵辦。
　　　　證據並所犯法條
一、訊據被告金國寶固坦承於上開時、地發生車禍，惟否認有何
    過失傷害犯行，辯稱：當時人車很多，伊車速很慢，伊開車
    只注意前方，沒有看到告訴人轉彎過來，該處是伊的車道，
    告訴人應該禮讓伊，不然應該加速通過等語。經查，上開犯
    罪事實，業據告訴人即證人林春青於警詢及偵查中證述明確
    ，並有埔基醫療財團法人埔里基督教醫院診斷證明書、道路
    交通事故現場圖、道路交通事故調查報告表㈠、㈡、南投縣政
    府警察局集集分局道路交通事故談話紀錄表、現場及車損照
    片、車輛詳細資料報表等資料在卷可稽，堪信屬實。被告雖
    辯稱如上，然觀諸現場照片及道路交通事故現場圖，被告與
    告訴人之間視線並無阻礙，且被告於案發後自承：伊有看到
    告訴人，以為告訴人會停下來禮讓伊，結果沒有才撞上等語
    ，有南投縣政府警察局集集分局道路交通事故談話紀錄表可
    佐；而擦撞發生時，告訴人機車已於中山路車道上轉正行駛
    ，足認告訴人已處於被告正常視線範圍內，被告卻仍未減速
    作隨時停車準備而貿然直行，縱告訴人亦有違反注意義務之
    情事，仍不免於被告之過失責任，交通部公路總局臺中區監
    理所南投縣區車輛行車事故鑑定會鑑定意見書亦同此意見，
    是被告所辯並無足採，其犯嫌堪以認定。
二、核被告所為，係犯刑法第284條前段過失傷害罪嫌。
三、依刑事訴訟法第251條第1項提起公訴。
　　此　致
臺灣南投地方法院
中　　華　　民　　國　 111　　年　　5 　　月　　24　　日
　　　　　　　　　　　　　　　檢　察　官　簡汝珊
本件證明與原本無異
中　　華　　民　　國　 111　　年　　6 　　月　　9 　　日
                              書  記  官  尤瓊慧

所犯法條　
中華民國刑法第284條
因過失傷害人者，處 1 年以下有期徒刑、拘役或 10 萬元以下
罰金；致重傷者，處 3 年以下有期徒刑、拘役或 30 萬元以下
罰金。